臺灣士林地方法院刑事判決
110年度審易字第1644號
公  訴  人  臺灣士林地方檢察署檢察官
被      告  許力元



上列被告因竊盜案件，經檢察官提起公訴（110年度偵緝字第119
5號），被告於本院準備程序時就被訴事實為有罪陳述，經本院
裁定改行簡式審判程序審理，並判決如下：
    主  文
許力元犯在車站竊盜罪，累犯，處有期徒刑柒月。
未扣案之犯罪所得黑色包包壹個、手機壹支、公車車票壹張、客
運車票壹張、行動電源壹個均沒收，於全部或一部不能沒收或不
宜執行沒收時，追徵其價額。
    事實及理由
一、本案被告許力元所犯者為死刑、無期徒刑、最輕本刑為3年
    以上有期徒刑以外之罪，且非高等法院管轄之第一審案件，
    而被告於本院準備程序時就被訴事實為有罪之陳述，經告知
    簡式審判程序之旨，並聽取被告及檢察官之意見後，本院裁
    定改行簡式審判程序。又依刑事訴訟法第273條之2、同法第
    159條第2項之規定，簡式審判程序不適用傳聞法則有關限制
    證據能力之相關規定，合先敘明。
二、本案犯罪事實及證據，除均引用檢察官起訴書之記載（如附
    件）外，另補充如下：
　㈠事實部分：
　⒈起訴書犯罪事實欄第4行所載「應執行有期徒刑2年7月確定
    」補充為「得易科罰金部分，應執行有期徒刑2年7月確定」
    。
　⒉起訴書犯罪事實欄第24行所載「在臺北市大同區市○○道0段0
    00號3樓臺北轉運站內」補充為「在臺北市大同區市○○道0段
    000號3樓臺北轉運站304號月臺座位區」。
　⒊起訴書犯罪事實欄第25行所載「陳銘城所有之包包」補充為
    「陳銘城所有之黑色包包」。
　㈡證據部分：補充被告許力元於本院民國111年1月4日準備程序
    及審理時所為之自白。
三、論罪科刑
  ㈠刑法第321條第1項第6款之加重竊盜罪，係因犯罪場所而設之
    加重處罰規定，車站或埠頭為供旅客上下或聚集之地，當以
    車船停靠旅客上落停留及必經之地為限（最高法院62年台上
    字第3539號判例要旨可資參照）。經查，被告許力元行竊之
    地點為臺北市大同區市○○道0段000號3樓臺北轉運站304號月
    臺座位區，乃屬車輛停靠供旅客上下車停留及必經之地。是
    核其所為，係犯刑法第321條第1項第6款之在車站竊盜罪。
  ㈡被告有如起訴書犯罪事實欄及上述所載前案科刑及執行情形
    ，有臺灣高等法院被告前案紀錄表在卷可憑，是其受有期徒
    刑之執行完畢後，5年內故意再犯本件有期徒刑以上之罪，
    符合刑法第47條第1項累犯之規定，本院參酌司法院釋字第7
    75號解釋意旨，考量被告前開構成累犯之案件，均屬侵害財
    產法益之故意犯罪，且入監執行相當期間，卻未能於出監後
    自我控管，故意再犯本案竊盜犯行，侵害他人財產法益，顯
    見前開有期徒刑之執行對被告未生警惕作用，堪認被告對刑
    罰之反應力薄弱，而有依累犯規定加重其刑之必要，爰依刑
    法第47條第1項之規定，加重其法定最高及最低度刑。
  ㈢爰審酌被告前曾多次因竊盜案件經法院判處罪刑確定，詎猶
    未能知所警惕，不思依循正當途徑獲取所需，冀望不勞而獲
    ，再犯本案加重竊盜犯行，顯然欠缺尊重他人財產權之觀念
    ，嚴重危害社會治安，實應予嚴懲。惟念被告犯後坦承犯行
    ，兼衡其犯罪動機、手段、竊得之財物價值、迄未賠償被害
    人陳銘城損失，暨被告自陳國中肄業之教育智識程度、未婚
    、入監前從事粗工，日薪約新臺幣1,000元之家庭生活經濟
    狀況等一切情狀，量處如主文所示之刑。
四、沒收
  ㈠按犯罪所得，屬於犯罪行為人者，沒收之；於全部或一部不
    能沒收或不宜執行沒收時，追徵其價額；犯罪所得已實際合
    法發還被害人者，不予宣告沒收或追徵，刑法第38條之1第1
    項前段、第3項、第5項分別定有明文；再按修正後刑法第38
    條之2第2項規定之立法理由說明為符合比例原則，兼顧訴訟
    經濟，爰參考德國刑法及德國刑事訴訟法之規定，增訂過苛
    調節條款，於宣告沒收或追徵於個案運用有過苛之虞、欠缺
    刑法上之重要性或犯罪所得價值低微之情形，得不予宣告沒
    收或追徵，以節省法院不必要之勞費，並調節沒收之嚴苛性
    。
  ㈡被告許力元竊得之黑色包包1個、手機1支、公車車票1張、客
    運車票1張、身障手冊1本、行動電源1個，均屬其犯罪所得
    。惟其中身障手冊1本，因民眾多於遺失後即另行重新申辦
    補發，而使原證件失其效用，縱使予以沒收，價值亦屬低微
    ，對於達成預防將來犯罪之效果亦有限，欠缺刑法上之重要
    性，應無予以沒收之必要，且若宣告沒收，恐造成未來執行
    之困難，爰不予宣告沒收。其餘犯罪所得，既未扣案且未實
    際發還被害人陳銘城，亦查無過苛調節之情形，均應依刑法
    第38條之1第1項前段、第3項之規定宣告沒收，並於全部或
    一部不能沒收或不宜執行沒收時，追徵其價額。
據上論斷，應依刑事訴訟法第273條之1第1項、第299條第1項前
段、第310條之2、第454條第2項，刑法第321條第1項第6款、第4
7條第1項、第38條之1第1項前段、第3項，刑法施行法第1條之1
第1項，判決如主文。
本案經檢察官陳彥章提起公訴，檢察官張尹敏到庭執行職務。
中    華    民    國    111   年     1    月    20    日
                  刑事第九庭法  官  蘇怡文
上正本證明與原本無異。　　　　　　　　　
因疫情而遲誤不變期間，得向法院聲請回復原狀。
如不服本判決應於收受送達後20日內向本院提出上訴書狀，並應
敘述具體理由。其未敘述上訴理由者，應於上訴期間屆滿後20日
內向本院補提理由書（均須按他造當事人之人數附繕本）「切勿
逕送上級法院」。
                            書記官  林孟君  
中　　華　　民　　國　　111 　年　　1 　　月　　20　　日
附錄本案論罪科刑法條全文：
中華民國刑法第321條
犯前條第1項、第2項之罪而有下列情形之一者，處6月以上5年以
下有期徒刑，得併科50萬元以下罰金：
一、侵入住宅或有人居住之建築物、船艦或隱匿其內而犯之。
二、毀越門窗、牆垣或其他安全設備而犯之。
三、攜帶兇器而犯之。
四、結夥三人以上而犯之。
五、乘火災、水災或其他災害之際而犯之。
六、在車站、港埠、航空站或其他供水、陸、空公眾運輸之舟、
    車、航空機內而犯之。
前項之未遂犯罰之。


附件：
臺灣士林地方檢察署檢察官起訴書　
                                   110年度偵緝字第1195號
　　被　　　告　許力元　男　37歲（民國00年0月0日生）
　　　　　　　　　　　　住○○市○○區○○00號
　　　　　　　　　　　　國民身分證統一編號：Z000000000號
上列被告因竊盜案件，業經偵查終結，認應提起公訴，茲將犯罪
事實及證據並所犯法條分敘如下：　
　　　　犯罪事實
一、㈠許力元前因竊盜等案件，經臺灣臺南地方法院(下稱臺南地
    院)以103年度審訴字第147號判決判處有期徒刑7月、5月、5
    月(判2次)、4月(判4次)、3月（判2次）、3月(電信法1次）
    、2月(判4次)，應執行有期徒刑2年7月確定；又因竊盜案件
    ，經臺南地院以103年度簡字第1982號判決判處有期徒刑4月
    確定；又因竊盜案件，經臺南地院以103年度審簡字第93號
    判決判處有期徒刑4月、3月，應執行有期徒刑6月確定；又
    因竊盜案件，經臺南地院以104年度簡字第349號判決判處有
    期徒刑3月確定，上開各案（除台南地院以103年度審訴字第
    147號判決判處有期徒刑7月、4月【判3次】、3月部分外）
    經臺南地院以104年度聲字第1242號裁定定應執行有期徒刑3
    年確定；㈡許力元另因竊盜案件，經臺南地院以103年度簡字
    第1258號判決判處有期徒刑3月確定；又因竊盜案件，經臺
    南地院以103年度簡字第1521號判決判處有期徒刑5月確定；
    又因竊盜案件，經臺灣臺北地方法院以103年度簡字第2252
    號判決判處有期徒刑3月確定；又因加重竊盜等案件，經臺
    南地院以103年度易字第985號判決判處有期徒刑9月、5月確
    定，上開各案另與上開台南地院以103年度審訴字第147號判
    決判處有期徒刑7月、4月（判3次）、3月部分，經臺南地院
    以104年度聲字第685號裁定定應執行有期徒刑3年確定；又
    上開㈠，㈡所述案件接續執行，甫於民國109年10月2日執行完
    畢釋放出監。詎其仍不知悔改，意圖為自己不法之所有，基
    於竊盜之犯意，於110年4月29日5時35分許，在臺北市大同
    區市○○道0段000號3樓臺北轉運站內，趁陳銘城不注意之際
    ，徒手竊取陳銘城所有之包包(內有手機、公車及客運車票
    、身障手冊、行動電源，價值共計新臺幣【下同】2萬640元
    )，得手後，徒步離開該轉運站逃逸。嗣陳銘城於當天6時許
    ，經該轉運站工作人員提醒而發覺遭竊，遂報警處理，經警
    調閱監視器影像而循線查獲上情。
二、案經臺北市政府警察局大同分局報告偵辦。
 　　　 證據並所犯法條
一、上揭犯罪事實，業據被告許力元於警詢時及偵查中均坦承不
    諱，核與被害人陳銘城於警詢時之指述相符，復有上開轉運
    站之監視器畫面擷圖2紙、監視器光碟，本署檢察事務官110
    年10月7日勘驗筆錄1份在卷可稽，被告之自白核與事實相符
    ，其犯嫌應堪認定。
二、核被告許力元所為，係犯刑法第321條第1項第6款之加重竊
    盜罪嫌。被告曾受徒刑之執行完畢，5年以內故意再犯本件
    有期徒刑以上之罪，為累犯，有刑案資料查註紀錄表在卷可
    參，請審酌是否依法加重其刑。再本件被告犯罪所得共計2
    萬640元，請依照刑法第38條之1規定，沒收被告之不法所得
    ，於全部或一部不能沒收或不宜執行沒收時，追徵其價額。
三、依刑事訴訟法第251條第1項提起公訴。
    此　致
臺灣士林地方法院
中　　華　　民　　國　 110　　年　　10　　月　　25  　日
                            檢  察  官 陳  彥  章   
本件正本證明與原本無異
中　　華　　民　　國　 110　　年　　10　　月　　28　　日
                            書  記  官 黃  麗  菁
所犯法條：
中華民國刑法第321條
犯前條第 1 項、第 2 項之罪而有下列情形之一者，處 6 月以
上 5 年以下有期徒刑，得併科 50 萬元以下罰金：
一、侵入住宅或有人居住之建築物、船艦或隱匿其內而犯之。
二、毀越門窗、牆垣或其他安全設備而犯之。
三、攜帶兇器而犯之。
四、結夥三人以上而犯之。
五、乘火災、水災或其他災害之際而犯之。
六、在車站、港埠、航空站或其他供水、陸、空公眾運輸之舟、
    車、航空機內而犯之。
前項之未遂犯罰之。